# 关于研发费用的报告披露

提问人：王者之默 时间：2018-02-08 11:21:39
审计报告披露： “费用按性质分类”及“管理费用”附注是否需要吧研发费用按明细性质拆开列示？

回答人：chenyiwei
"管理费用"附注中的分类一般不涉及研发费的分拆。但在“费用按性质分类”的附注中，由于“研发费”属于功能性分类，需将其分解为材料费、人工费等要素分类。